臺灣高等法院高雄分院刑事判決　　　　100年度上易字第963號
上　訴　人
即　被　告　陳子霖
上列上訴人因竊盜案件，不服臺灣高雄地方法院100 年度審易字
第2167號中華民國100 年8 月18日第一審判決（起訴案號：臺灣
高雄地方法院檢察署100 年度偵字第15045 號），提起上訴，本
院判決如下：
     主  文
上訴駁回。
     理  由
一、按不服地方法院之第一審判決而上訴者，應向管轄第二審之
    高等法院為之。上訴書狀應敘述具體理由。第二審法院認為
    上訴書狀未敘述理由或上訴有第362 條前段之情形者，應以
    判決駁回之，刑事訴訟法第361 條第1 項、第2 項、第367
    條前段定有明文。又原審依實體法或程序法得依職權自由裁
    量之事項（如刑之酌減、量定及定執行刑等），不得任意指
    摘，否則非屬具體理由，可逕由程序上予以駁回（最高法院
    民國71年3 月2 日71年度第3 次刑事庭會議決議三參考）；
    必須具體表明原審判決所為自由裁量之行使，未合乎法律之
    目的，違背內部性界限，而屬權利濫用之違法，或違反比例
    原則、平等原則、公平正義等法則，始足當之。又所謂不服
    第一審判決之具體理由，必係依據卷內既有訴訟資料或提出
    新事證，指摘或表明第一審判決有何採證認事、用法或量刑
    等足以影響判決本旨之不當或違法，而構成應予撤銷之具體
    事由，始克當之（例如：依憑證據法則具體指出所採證據何
    以不具證據能力，或依憑卷證資料，明確指出所為證據證明
    力之判斷如何違背經驗、論理法則）；倘僅泛言原判決認定
    事實錯誤、違背法令、量刑失之過重或輕縱，而未依上揭意
    旨指出具體事由，或形式上雖已指出具體事由，然該事由縱
    使屬實，亦不足以認為原判決有何不當或違法者（例如：對
    不具有調查必要性之證據，法院未依聲請調查亦未說明理由
    ，或援用證據不當，但除去該證據仍應為同一事實之認定）
    ，皆難謂係具體理由，俾與第二審上訴制度旨在請求第二審
    法院撤銷、變更第一審不當或違法之判決，以實現個案救濟
    之立法目的相契合，並節制濫行上訴（最高法院97年度臺上
    字第892 號判決參照）。是以上訴人之上訴書狀或補提之上
    訴理由書，雖有敘述上訴理由，惟並未具體敘述第一審判決
    有上述違法、不當情形，即與未敘述具體理由無異，其所為
    上訴，即不符合上訴之法定要件。
二、經查上訴人即被告陳子霖經原審論以共同犯攜帶兇器竊盜未
    遂罪，共2 罪，各處有期徒刑6 月；又共同犯攜帶兇器竊盜
    罪，1 罪，處有期徒刑8 月；並定其應執行刑有期徒刑1 年
    5 月；已經敘述其量刑審酌之一切情狀（被告為76年間出生
    ，有渠年籍資料在卷可查，均正值青壯，竟不思以正當途逕
    賺取生活所需，共同任意竊取他人物品，侵害他人財產法益
    ，價值觀念偏差，造成被害人陳建嶧、葉重儀、鍾榮宗受有
    損害及不便，又未賠償被害人所受損害，實有不該，且渠以
    攜帶兇器之方式行竊，危害治安甚鉅，並考量被告陳子霖前
    未曾受有期徒刑以上刑之宣告，有臺灣高等法院被告前案紀
    錄表可參，於原審法院審理時能坦承犯行，態度尚可，犯罪
    事實一、(一)(二)部分均未竊取得逞，惟由被告陳子霖持T 字型
    扳手行竊，仍造成車門鎖之損害，犯罪事實一、(三)部分竊取
    之車輛價值約20萬元，價值非微，及本件犯罪情節、犯罪之
    動機、目的、手段、所生危害、被害人所受損害程度，及被
    告陳子霖自稱高中肄業、現為螺絲工廠員工、月薪2 萬多元
    、尚有祖母須扶養），在客觀上並無不當之處。被告陳子霖
    於100 年8 月30日，本案上訴期間屆滿前（100 年9 月7 日
    屆滿）具狀提起上訴。惟其上訴理由僅指摘「被告犯案所持
    之T 字型扳手乃較軟材質之六角扳手，且長不足10公分，與
    一般鑰匙無異，不足為凶器使用，所為不該當於攜帶凶器竊
    盜未遂或攜帶凶器竊盜。」云云，指摘原判決不當。然查被
    告於原審審理中已經就檢察官起訴之犯罪事實自白不諱，核
    與證人即被害人李建嶧、葉重儀、鍾榮宗於警詢時及偵查中
    之證述相符，並有車輛詳細資料報表3 份，被告陳子霖使用
    之門號0000000000號行動電話雙向通聯紀錄各1 份及監視器
    錄影畫面翻拍照片23張在卷可稽，事證明確。並經原審認定
    被告所攜帶用以行竊之T 字型扳手，係具有相當硬度之金屬
    材質器具，且足以撬開車門鎖竊取汽車，業經被告二人陳明
    在卷，應屬客觀上足對人之生命、身體、安全構成威脅，具
    有危險性之兇器無疑，即已說明用以行竊之T 字型扳手係屬
    凶器無訛。而T 字型扳手既為扳手，可供拆卸物品之用，其
    材質均為鋼鐵製品，豈有所謂較軟材質？而扳手長約10公分
    ，即具有相當之危險性，與一般鑰匙約僅長5 、6 公分不能
    比擬。被告陳子霖竟空言表示該T 字型扳手不能供凶器使用
    ，顯與客觀上一般認知不符，顯非依據卷內既有訴訟資料或
    提出新事證，指摘或表明原審判決有何採證認事、用法或量
    刑等足以影響判決本旨之不當或違法，而構成應予撤銷之具
    體事由。揆之上開規定，顯未具體敘述第一審判決有上述違
    法、不當情形，即與未敘述具體理由無異，其所為上訴，核
    屬違背法律上之程式，應由本院依同法第367 條前段、第37
    2 條規定，不經言詞辯論，逕行判決如主文。
中    華    民    國    100    年    10     月    6   日
                刑事第五庭    審判長法  官  曾永宗
                                    法  官  鍾宗霖
                                    法  官  任森銓
以上正本證明與原本無異。
不得上訴。
中    華    民    國   100    年    10    月    6     日
                                    書記官  呂素珍